臺灣臺中地方法院民事判決
110年度勞簡字第57號
原      告  閆世蘭  
訴訟代理人  李玲瑩律師(法律扶助)
被      告  美萬新企業股份有限公司

法定代理人  陳淑娥  
訴訟代理人  劉慧梅  
            王秋鴻  
上列當事人間請求給付工資等事件，本院於民國111年3月8日言
詞辯論終結，判決如下：
    主      文
一、被告應給付原告新臺幣61,202元，及自民國110年5月13日起
    至清償日止按年息百分之五計算之利息。
二、原告其餘之訴駁回。
三、訴訟費用由被告負擔17%，餘由原告負擔。
四、本判決得假執行，但被告如以新臺幣61,202元為原告預供擔
    保後，得免為假執行。
五、原告其餘假執行之聲請駁回。
    事實及理由
壹、程序部分：
    按訴狀送達後，原告不得將原訴變更或追加他訴，但請求之
    基礎事實同一、擴張或減縮應受判決事項之聲明者，不在此
    限，民事訴訟法第255條第1項第2、3款定有明文。經查，本
    件原告原起訴聲明第1項為：被告應給付原告新臺幣(下同)3
    35,483元及自起訴狀繕本送達翌日起至清償日止，按年息5%
    計算之利息。嗣於民國111年1月3日以民事訴之變更(二)狀
    就聲明第1項變更為：被告應給付原告352,017元，及自起訴
    狀繕本送達翌日起至清償日止，按年息百分之五計算之利息
    （見卷第151頁），核原告變更之部分，係基於同一勞動契
    約基礎事實所為之擴張聲明，於法並無不合，應予准許。 
貳、實體部分：
一、原告主張：
　㈠原告於109年4月1日至同年11月22日間，任職於被告擔任專櫃
    人員，兩造約定每月底薪為39,000元，每日工資為1,300元
    ，換算時薪為162.5元，另按每月業績金額領取業績獎金、
    任職地點為臺中遠東百貨公司五樓天鵝童鞋專櫃（下稱系爭
    專櫃）。
　㈡系爭專櫃僅由原告一人獨自站崗，工作時間係週一至週五上
    午10時30分至晚間10時(共11.5小時)；週六、週日則自上午
    10時至晚上10時(共12小時)，顯然超過勞動基準法(下稱勞
    基法)所規定之正常工作時間。甚者，兩造雖約定月休8日，
    但同時又約定員工休假需自行找代班人員，並用自己的薪水
    支付代班人員，導致原告實際上並無休息時間。
　㈢原告前於109年10月1日凌晨因前一日工作過於疲累，半夜起
    床如廁時，因暈眩導致頭部撞擊地面，致受有頭部撕裂傷，
    緊急至中山醫學大學附設醫院急診並進行傷口縫合手術，醫
    囑需休養兩週。惟原告欲請109年10月1日至16日之病假時，
    被告仍要求原告自行找10月1日至10月5日之代班人員，並由
    原告給付代班費，至於10月6日至16日上午(10.5天)則由被
    告尋找代班人員，並由被告處理代班工資，但這10.5天之病
    假期間，被告並未依勞工請假規則給付原告半薪。
　㈣原告原於109年11月8日向被告提出欲於同年月22日離職，惟
    被告於同年月11日逕向原告表示於同年月12日將原告調職至
    臺中中友百貨公司天鵝童鞋專櫃，因兩間百貨公司路程差距
    甚大，對原告生活及交通路程均已造成重大影響，原告被迫
    工作至當天即同年月11日。惟原告離職後，被告迄今仍積欠
    原告109年4月至11月(算至11日)之延長工時工資190,058元
    、109年10、11月(算至22日)之工資分別為6,825元及28,600
    元、109年10月之業績獎金2,234元、特休未休工資補償3,90
    0元、國定假日加班費10,400元、及應返還扣薪10,000元與
    給付精神慰撫金100,000元等，總計352,017元。上述勞資爭
    議，前經原告向社團法人台中市勞雇關係協會申請調解，惟
    因被告未出席，而於109年12月8日調解不成立。原告僅得提
    起本件訴訟，請求項目及金額，分述如下：
　⒈109年11月積欠工資共28,600元：
　　被告尚未給付原告109年11月1日至同年月11日之薪資，以日
    薪1,300元計算後，可得之工資為14,300元【計算式：1,300
    元×11日＝14,300元】；且原告前已通知被告離職時間為109
    年11月22日，然被告刻意於109年11月11日要求原告翌日必
    須改至中友百貨上班，被告顯屬違法調職，屬變相要求原告
    必須即日起離職，此段時間原係原告尚且得以工作並領取工
    資之期間，詎料遭被告刻意习難，是被告自應給付原告自10
    9年11月12日至同年月22日，共11日之工資，而以日薪1,300
    元計算後，應得而未得之工資為14,300元【計算式：1,300
    元×11日＝14,300元】，是被告11月積欠之工資共28,600元，
    爰依勞基法第22條請求被告給付。
　⒉病假工資6,825元：
　　原告109年10月1日之傷情，經醫囑需休養2週，依據勞工請
    假規則，原告應有請病假之權利，惟被告仍要求原告自行處
    理同年月1日至同年月5日代班人員，於同年月6日至同年月1
    6日上午（共10.5天）由被告找尋代班人員，並由被告處理
    代班工資，惟此10.5天之病假，被告依法仍應發給原告病假
    半薪薪資，是以原告日薪1,300元之半薪計算，被告應給付
    被告病假工資為6,825元【計算式：1,300元÷2×10.5日＝6,82
    5元】，爰依勞基法第22條請求被告給付。
　⒊109年4月至同年11月11日之延長工時工資共計190,058元：
　　原告工作時間為週一至週五上午10點半至晚間10點（共11.5
    小時），週六、日則自上午10點至晚間10點（共12小時）。
    依勞基法第30條第1項規定，原告每週一至週五上班11.5小
    時，係加班3.5小時，周六及周日上班12小時，係加班4小時
    ，依勞動基準法第24條規定計算，原告週一至週五，每日加
    班費為843元(原告僅請求840元)，週六及週日每日加班費應
    為979元；查原告自109年4月起至109年11月有如附表一所示
    之加班日數，被告積欠之加班費如附表一合計欄所示。被告
    雖抗辯工作時間係自上午11點至晚間10點，且有約定休息時
    間為中午12點至下午1點、下午5點至6點云云，惟百貨公司
    在開門之前半小時必須打卡，每個樓層要開門之前半小時開
    晨會，不可能是百貨公司營業時間才是員工上班時間，且系
    爭櫃位僅原告一人，客人仍會於休息時間消費，是縱有約定
    休息時間，實際上原告亦無從於休息時間有自由運用之可能
    ，被告主張與事實不符，自應依原告主張時數計算加班費，
    爰依勞基法第24、30條請求被告給付。
　⒋特休未休工資補償3,900元：
　　原告年資超過半年，應有3日特別休假，惟原告未休假，以
    日薪1,300元計算，被告應給付特休未休工資補償3,900元予
    原告【計算式：1,300元×3日＝3,900元】，爰依勞基法第38
    條請求被告給付。
　⒌國定假日加班費10,400元：
　　原告任職期間共計遇有4月3日兒童節、5月1日勞動節、6月2
    5日、6月26端午連假、9月2日清明節、10月1日、10月2日中
    秋節、10月9日國慶日，共8天國定假日，被告並未加倍給付
    原告國定假日工資，是以日薪1,300元計算，被告應再加給8
    日國定假日工資共10,400元【計算式：1,300元×8日＝10,400
    元】，爰依勞基法第39條請求被告給付。
　⒍109年10月之業績獎金2,234元：
　　依兩造勞動契約約定，被告每月應以營業額比例給付業績獎
    金予原告，惟被告並未給付原告109年10月之業績獎金2,234
    元，爰依勞基法第22條請求被告給付。
  ㈤原告於109年10月間因客人將Happy Go點數贈送給原告，遭到
    樓管發現並告知百貨(下稱系爭扣點事件)，被告知悉後已訓
    斥原告，且要求原告保證不再犯即願意原諒原告，原告並因
    此書立保證書交付被告，然被告仍於11月發薪時剋扣原告10
    ,000元之薪水，爰依勞基法第22條規定，請求被告給付10,0
    00元之薪資。
  ㈥承上，就上述系爭扣點事件，原告已認錯並書立保證書，詎
    被告刻意將原告擔任專櫃之遠東百貨公司開立之違規單寄送
    予其他百貨公司專櫃人員，此乃其他百貨專櫃人員告知原告
    ，原告始知悉，被告一開始表達願意原諒原告，但卻將該違
    規單寄給不同百貨公司的員工，以這種公告週知的方式昭告
    天下，原告受盡污辱凌遲，内心更因此遭受極大痛苦，原告
    任職期間認真勤快，業績雖非最好，但絕非落後幾名，遭到
    扣薪又遭到被告公審式公告，令原告在社會上之評價遭遇嚴
    重贬損，内在精神亦受到莫大屈辱及痛苦，被告自應負損害
    賠責任。爰依民法第184條第1項及第195條第1項之規定，請
    求賠償精神慰撫金100,000元。
　㈣並聲明：
  ⒈被告應給付原告352,017元，及自起訴狀繕本送達翌日起至清
    償日止，按年息5%計算之利息。
　⒉願供擔保，請准宣告假執行。
二、被告方面：
  ㈠原告受雇於被告，擔任系爭專櫃之櫃員，約定之上班時間即
    同所派駐百貨公司開始營業時間至結束營業時間、月休8日
    ，每日工作8小時，工作時間每日均係自上午11時至晚上10
    時，休息時間為中午12時至下午1時、下午5時至6時；原告
    與被告約定之每月報酬，係月薪23,800元，但每月給付39,0
    00元工作，超過23,800元之部分，屬逾8小時部分之約定延
    長工時工資，此類型工時與工資之計算方式為百貨業櫃員之
    通例，原告主張被告應再給付加班費，並無理由。
　㈡原告雖主張被告將其調職至中友百貨係違法調職云云，惟被
    告係因原告於派駐台中大遠百百貨公司系爭櫃位時，將客人
    之Happy Go點數累計於原告之卡中，而遭遠東百貨公司要求
    被告將原告調職，是被告所為之調職並無違法，原告據此主
    張被告仍應給付109年11月12日至同年月22日之工資14,300
    元，並無理由。且原告幾乎每個月都有將客人之Happy Go點
    數累計於原告卡中之違規行為，有時一天會有多筆，被告係
    依遠東百貨公司違規罰單上之記載，對被告扣薪10,000元，
    被告扣薪並非無法律上原因，原告請求被告返還不當得利，
    並無理由。
　㈢原告未能到班時，係由原告請代班人員為其代班，原告並向
    被告稱係給付代班人員1,300元，然原告給付代班人員之報
    酬僅為1,200元，原告應有詐欺之行為，請求就原告詐欺被
    告之部分為抵銷。
  ㈡並聲明：
  ⒈原告之訴駁回。
  ⒉如受不利判決，願供擔保請准宣告免為假執行。
三、得心證之理由：
  ㈠按當事人主張之事實，經對造於準備書狀內或言詞辯論時或
    在受命法官、受託法官前自認者，毋庸舉證；又當事人對於
    他造主張之事實，於言詞辯論時，消極的不表示意見，法律
    上擬制其為自認（最高法院71年台上字第3516號判決意旨參
    照）。本件原告主張任職被告之時點、其於109年11月11日
    離職、系爭專櫃僅由原告一人獨自站崗(見本院卷第130頁)
    、於109年10月6日至16日上午(10.5天)之醫囑休養期間，被
    告並未依勞工請假規則給付原告半薪、扣薪10,000元(見本
    院卷第131頁)及將系爭扣點事件遠東百貨公司所開立之違規
    單傳送至公司群組予不同百貨公司的天鵝童鞋員工知悉之事
    實(本院卷第98頁)，與原告提出勞工保險被保險人投保資料
    表、保證書、遠東百貨商場管理違規罰單、中山醫學大學附
    設醫院診斷證明書、社團法人台中市勞雇關係協會勞資爭議
    調解紀錄等件（見卷第25-36頁）若合符節，而被告於本院
    言詞辯論時，就上述事實或自認、或消極不表示意見，依民
    事訴訟法第279條、280條第1項之規定，應屬自認及視同自
    認之行為，依法原告毋庸舉證，先予敘明。又僱主應備置勞
    工工資清冊；雇主應置備勞工出勤紀錄；勞工請求之事件，
    僱主就其依法令應備置之文書，有提出之義務；當事人無正
    當理由不從法院提出文書之命令，法院得認依該證物應證之
    事實為真實，勞基法第23條第2項、第30條第5項、勞動事件
    法第35條、第36條第1、5 項亦有明文。查本院已於110年5
    月10日命被告提出原告之工資清冊、出勤紀錄，並分別於11
    0年9月16日、110年11月11日庭期多次諭知，被告仍未提出
    （見本院卷第71頁、第97頁），則本院依上開規定，亦得認
    原告主張任職期間、仍有三日特休日未給予休假，每月如附
    表一所示之加班日數及國定假日出勤之事實為真，併予指明
    。
　㈡原告主張被告迄今仍積欠其工資、平日、休息日、例假日加
    班費、業績獎金、特休未休工資補償、國定假日加班費、應
    返還其苛扣薪資及應給付其精神慰撫金等情，為被告所否認
    ，並以前揭情詞置辯。是本件應審酌者厥為：⒈原告請求被
    告給付109年10月6日至同年月16日之薪資6,825元，有無理
    由?請求109年11月1日至同年月22日之薪資共28,600元，有
    無理由?請求被告給付109年10月份之業績獎金2,234元，是
    否有理由?⒉原告請求被告給付自109年4月1日起，至同年11
    月11日止，合計出勤215日平日、休息日、例假日之延長工
    時加班費(其中153天加班3.5小時，另外62天為4小時)，共1
    90,058元，是否有理由？⒊原告請求被告給付109年之未休特
    別休假計3日之工資，合計3,900元，是否有理由？⒋原告請
    求被告給付自109年4月至同年10月底止之國定假日加班費，
    合計10,400元，是否有理由？⒌原告請求被告返還苛扣之薪
    資10,000元，是否有理由?⒍原告請求被告給付精神慰撫金10
    0,000元，是否有理由?茲析述如下：
　⒈原告請求被告給付工資部分：　
　⑴原告得請求被告給付109年11月1日至同月11日薪資14,300元
    ：
　　按「稱僱傭者，謂當事人約定，一方於一定或不定之期限內
    為他方服勞務，他方給付報酬之契約。」，民法第482條定
    有明文。又勞基法第21條第1項本文規定：「工資由勞雇雙
    方議定之。」、同法第22條第2項本文規定：「工資應全額
    給付予勞工。」，查本件原告實際工作至109年11月11日始
    行離職，已如前述。而本院於110年12月9日以110年度勞簡
    字第57號再開辯論裁定(下稱再開辯論裁定)附表中揭櫫待闡
    明、調查事項，並請兩造就原告109年4月至11月實際領取之
    工資、被告是否有給付原告109年11月之工資?工資結構為何
    ?請兩造攻防(見本院卷第141、142頁)，原告提出其第一銀
    行大里分行帳號：000-00-000000之帳戶存摺，其上顯示於1
    09年11月16日以後被告即無薪資匯入之紀錄(見本院卷第155
    -161頁)，惟被告歷經三個月餘，本得以已匯款明細及薪資
    清冊證明自己之主張為真，卻徒託空言略稱:若未給付原告
    薪水，原告理應不會拖那麼久才來要、還要跟會計核對等語
    置辯(見本院卷第179、180頁)，未提出任何證據足資證明業
    已清償上開薪資之事實，從而原告主張被告應給付109年11
    月1日至同年月11日之工資14,300元，應屬有據。
　⑵原告不得請求被告給付109年11月12日至同月22日工資14,300
    元：
　　次按勞工之工資請求權，繫於兩造之勞動契約仍繼續有效存
    在為前提，而僱主給付之工資與勞工給付勞務乃立於對價關
    係，若勞工未給付勞務，則僱主自無照付工資之義務。經查
    ，本件原告主張被告於109年11月11日所為之調職為違法，
    然原告卻未舉證其有以僱主違反勞動契約或勞基法之規定調
    動而終止勞動契約，僅言及被迫於109年11月11日離職云云
    。是原告既已於109年11月11日自請離職，則其主張被告應
    給付109年11月12日至同年月22日，共11日工資，合計14,30
    0元，即無從准許。
  ⑶原告得請求被告給付6,825元之病假工資：
　　按普通傷病假1年內未超過30日部分，工資折半發給，勞工
    請假規則第4條第3項前段定有明文。原告因頭部撕裂傷，自
    109年10月1日起經醫囑宜休養2週，已如前述，原告請求109
    年10月6日至同年月16日上午之病假工資，雖末2日非醫囑所
    載宜休養之期間，然原告之頭部撕裂傷尚須經縫合手術，依
    一般社會通念仍屬病假期間，是原告請求被告給付109年10
    月6日至同年月16日上午，共計10.5日之病假工資6,825元（
    計算式：1,300元×1/2日×10.5日＝6,825元），應屬有據。
　⑷原告得請求被告給付109年10月之業績獎金2,234元：
　　查原告前於110年9月13日追加主張被告積欠其109年10月之
    業績獎金，並提出與訴訟代理人甲○○之LINE對話紀錄為證(
    見本院卷第89頁)，嗣甲○○於110年11月11日本院行言詞辯論
    期日已稱要跟會計確認是否有漏算，如果確定公司沒有算給
    她的話，公司會補給她等語(見本院卷第129頁)，而本院於
    再開辯論裁定附表中揭櫫待闡明、調查事項，請兩造就原告
    109年4月至11月實際領取之工資、原告追加2,234元算式為
    何?請兩造攻防(見本院卷第141、142頁)，惟被告訴訟代理
    人於本院111年3月8日行言辯論程序時，仍空泛稱要等會計
    核對才能確定有沒有給付原告109年10月份業績獎金云云，
    並未主張及舉證證明業已清償上開業績獎金之事實。從而原
    告主張被告應給付其109年10月之業績獎金2,234元，應屬有
    據。
　⒉原告得請求被告給付自109年4月1日起至同年11月11日止之延
    長工時工資共17,443元：
　⑴按工資由勞雇雙方議定之，但不得低於基本工資，勞動基準
    法第21條第1項定有明文。而勞雇雙方於勞動契約成立之時
    ，係基於平等之地位，勞工得依雇主所提出之勞動條件決定
    是否成立契約，則為顧及勞雇雙方整體利益及契約自由原則
    ，如勞工自始對於勞動條件表示同意而受僱，勞雇雙方於勞
    動契約成立時即約定例假、國定假日及延長工時之工資給付
    方式，且所約定工資又未低於基本工資加計假日、延長工時
    工資之總額時，即不應認為違反勞動基準法之規定，勞雇雙
    方自應受其拘束，勞方事後不得任意翻異，更行請求加班工
    資。故關於勞工應獲得之工資總額，原則上得依工作性質之
    不同，任由勞、雇雙方予以議定，僅所議定之工資數額不得
    低於行政院勞工委員會所核定之基本工資，此種工資協議方
    式並不違背勞基法保障勞工權益之意旨，且符合公平合理待
    遇結構，則雙方一旦約定即應依所議定之工資給付收受，不
    得於事後反於契約成立時之合意主張更高之勞動條件（臺灣
    高等法院暨所屬法院99年度法律座談會民事類提案第15號研
    討結果參照）。　
　⑵查原告任職時即已知悉應於百貨公司開店（通常開店時間為
    平日上午11時、假日上午10時30分）前半小時（即平日上午
    10時30分，假日上午10時）上班，工作至百貨公司閉店時為
    止即晚上10時，此即為兩造約定之工作時間，則兩造約定固
    定之工時，除法定8 小時工時外，平日尚有3.5小時、六日
    則有4小時工時。被告雖稱兩造有約定每日休息時間為中午1
    2時至下午1時、下午5時至6時，且百貨公司設有職務代理人
    互助會，用餐時間可由鄰櫃幫忙代理，原告可自行運用休息
    時間云云，惟被告除未舉證兩造間確有休息時間之約定外，
    復未舉證有其他配套措施可確保原告於上述休息時間，可以
    毋庸待命，而得自行運用，是原告主張之工作時間，為平日
    上午10時30分、假日上午10時起，迄晚上10時，即非無據。
　⑶又關於兩造所約定之薪資係採用「月薪制」乙節，為兩造所
    不爭執，並經核對被告提出之薪資單（見本院卷第137頁）
    確認無訛。而原告任職之初，兩造即約定前述工作時間，每
    月領取39,000元，另按每月業績金額領取業績獎金，月休8
    日，但上述休假，原告需自行找尋代班人員且自行處理代班
    人員薪資，此經原告陳述明確(見本院卷第17頁)，且為兩造
    所不爭執。堪認兩造於勞動契約成立時，即有合意每月薪資
    及業績獎金已包括超過8小時之延長工作時間工資。基於顧
    及勞雇雙方整體利益及契約自由原則，本應尊重勞資合意之
    內容，不得任意推翻，然而揆諸前揭說明其所議定之工資數
    額仍不得低於勞動部所核定之基本工資加計延長工時工資之
    總額。　
　⑷承上，兩造所約定之薪資既係採用「月薪制」，且每日工時
    中並無中間休息時間，迭如上述。則以109年之法定基本工
    資為23,800元計算每小時基本工資為99元（23,800元÷30天÷
    8小時=99元/時，元以下四捨五入，下同)；平日延長工時，
    依勞基法第24條第1項規定，前2小時每小時132元（99元×4/
    3＝132），再延長工作時間2小時以內者每小時165元（99元×
    5/3＝165）；休息日出勤，依同條第2項規定，前2小時，每
    小時加給132元（99元×4/3＝132），2小時以後者，每小時加
    給165元（99元×5/3＝165）。兩造約定之工資是否低於勞基
    法所定最低標準，應以法定基本工資為基礎計算，加計原告
    實際工作時數（包含平日超過8小時之延長工作時數，及每7
    日休2日【含休息日、例假日各1日】、國定假日出勤加班工
    作時數），依前開規定計算加班費後所得總額，與按兩造前
    述約定方式計算工資總額相比較，方能判斷。參附表二所示
    ，被告實際所給付原告之薪資(含本院認原告應得之薪資)欄
    ，原告於109年4月實際領取22,373元，低於依109年度最低
    基本薪資計算後之工資39,816元、其餘於109年5月至9月均
    高於依109年度最低基本薪資計算後之工資，此有原告所提
    出之109年4至9月薪資條可佐（見本院卷第137、155-161頁
    ），另109年10月1日至10月16日上午因原告受傷而由他人代
    班之天數，實際提供勞務者既為代班人員，縱使原告給付或
    被告給付之代班費用與法令規定尚有不足，亦僅該代班人員
    得分別向原告、被告請求，原告將其未實際提供勞務之病假
    天數一併計入工作天數，要求被告給付其平日、週六、日延
    長工作時間工資，應無可採；而109年10月依原告實際提供
    勞務的天數計算，原告於109年10月實際領取27,018元，加
    計應得之業績獎金2234元，已高於依109年度最低基本薪資
    計算後之工資19,990元；另109年11月1日至11日，原告依據
    勞基法第22條向被告主張24,300元之部分，既經本院認為有
    理由，此應得薪資高於依109年度最低基本薪資按實際工作
    天數換算後之工資14,605元。據此，原告僅得請求109年4月
    低於依109年度最低基本薪資之差額共17,443元。
　⑸從而，原告請求被告給付如附表二計算後之差額17,443元，
    為有理由，原告逾此部分之請求，為無理由，不應准許。
　⒊原告得請求被告給付特休未休工資補償3,900元：
　　按「勞工在同一雇主或事業單位，繼續工作滿一定期間者，
    應依下列規定給予特別休假：一、六個月以上一年未滿者，
    三日。二、一年以上二年未滿者，七日。…前項之特別休假
    期日，由勞工排定之。但雇主基於企業經營上之急迫需求或
    勞工因個人因素，得與他方協商調整。…勞工之特別休假，
    因年度終結或契約終止而未休之日數，雇主應發給工資。但
    年度終結未休之日數，經勞雇雙方協商遞延至次一年度實施
    者，於次一年度終結或契約終止仍未休之日數，雇主應發給
    工資。」勞基法第38條第1項第4款、第4項定有明文。次按
    「本法第三十八條第四項所定雇主應發給工資，依下列規定
    辦理：一、發給工資之基準：（一）按勞工未休畢之特別休
    假日數，乘以其一日工資計發。（二）前目所定一日工資，
    為勞工之特別休假於年度終結或契約終止前一日之正常工作
    時間所得之工資。其為計月者，為年度終結或契約終止前最
    近一個月正常工作時間所得之工資除以三十所得之金額。（
    三）勞雇雙方依本法第三十八條第四項但書規定協商遞延至
    次一年度實施者，按原特別休假年度終結時應發給工資之基
    準計發。」勞基法施行細則第24條之1第2項亦有明文。經查
    ，原告自109年4月1日起至109年11月22日受僱於被告擔任專
    櫃人員，每月約定工資39,000元，換算日薪1,300元；依前
    述勞基法第38條第1項第2款規定，原告應有3日之特別休假
    ，被告就原告尚有3日之特別休假未休，及其未如數給付原
    告特休未休工資補償等情，並無爭執，是依上述規定，即應
    給付原告特別休假未休工資補償3,900元（計算式：1,300×3
    ＝3,900），原告此部分請求，洵屬有據。
　⒋原告得請求被告給付國定假日出勤加倍工資6,500元：
　　按內政部所定應放假之紀念日、節日、勞動節及其他中央主
    管機關指定應放假日，均應休假；第36條所定之例假、休息
    日、第37條所定之休假及第38條所定之特別休假，工資應由
    雇主照給。雇主經徵得勞工同意於休假日工作者，工資應加
    倍發給，勞動基準法第37條第1 項及第39條前段亦定有明文
    。經查，自109年4月1日至同年11月22日之國定假日，確有4
    月3日兒童節、5月1日勞動節、6月25日端午節、10月1日中
    秋節、10月9日國慶日，共5日之國定假日，以日薪1,300元
    計算，被告應給付原告之國定假日出勤之加倍工資，共計6,
    500元【計算式：(1,300元×5日）＝6,500】，原告此之部分
    請求，應予准許，逾此部分之請求，應屬無據，應予駁回。
　⒌原告得請求被告返還10,000元： 
　　按勞基法第22條第2項規定工資應全額直接給付給勞工，如
    勞工因違約或侵權行為造成雇主損害，需資方就所得請求之
    金額為勞工所不爭執，始得由資方以違約或損害賠償金額與
    勞工之工資主張抵銷。經查，被告於110年11月對原告扣薪1
    0,000元等情，為兩造所不爭執(見本院卷第131頁)，堪信為
    真實。參照被告所提供遠東百貨商場管理違規罰單所載，違
    規單開罰對象既為被告，縱被告認為此為原告違約所造成的
    損害，亦不能在未與原告協商之情形下，直接從原告之薪資
    中扣除，從而，原告請求被告返還10,000元，洵屬有據。
  ⒍原告不得請求被告負侵權行為損害賠償責任： 
　　按人格權受侵害時，以法律有特別規定者為限，得請求損害
    賠償或慰撫金。不法侵害他人之身體、健康、名譽、自由、
    信用、隱私、貞操，或不法侵害其他人格法益而情節重大者
    ，被害人雖非財產上之損害，亦得請求賠償相當之金額。民
    法第18條第2項、第195條第1項分別定有明文。依照前揭規
    定，僅民法第195條第1項所定之人格權受侵害，始得請求加
    害人賠償非財產上之損害。經查，遠東百貨確因原告將客人
    之Happy Go點數累計於原告之卡中，而向被告開立違規罰單
    ，其內容記載：「具體違規事實說明:1.天鵝童鞋派駐人員
    所持有Happy Go卡於108/11/11-109/11/1有異常積點紀錄，
    11/6經查核該員以業務之便盜積顧客點數3596點。2.依快樂
    購聯合集點管理辦法，盜積顧客Happy Go點數罰款10,000元
    ，異常累積點共3596點需予以返還，目前該員Happy Go卡餘
    點為824點，需補足2772點，(不足部分1點以1元計算)。」
    等語，且被告有將前開罰單傳送至被告內部群組，除有遠東
    百貨商場管理違規罰單在卷可稽（見卷第109頁）外，且為
    被告所不爭執（見卷第98頁）。惟原告未能提出證據足資證
    明被告轉傳系爭扣點事件之違規罰單，確有造成人格權受侵
    害之結果，則原告請求被告給付精神慰撫金10萬元，即屬無
    據。
　㈢按當事人主張有利於己之事實者，就其事實有舉證之責任。
    民事訴訟法第第277條前定有明文；又原告對於自己主張之
    事實已盡證明之責後，被告對其主張，如抗辯其不實並提出
    反對之主張者，則被告對其反對之主張，亦應負證明之責，
    此為舉證責任分擔之原則，最高法院18年上字第2855號判例
    可供參考。被告僅空言抗辯原告有溢領代班人員費用云云，
    惟並未提出任何證據以證其實，兩造不爭執已約定原告如請
    休假而找代班人員代班時，由原告給付予代班人員，且經原
    告陳述雖代班報酬為1,200元，然仍會給予當日業績之報酬
    （見卷第133頁），則被告抗辯其有溢付代班費用之事實，
    尚難認定，是被告抗辯以溢付之代班費用抵銷原告本件請求
    ，自屬無理。
　㈣綜上，原告共計應得請求被告給付61,202元（計算式：工資1
    4,300元+病假工資6,825元＋業績獎金2,234元＋延長工時加班
    費17,443元＋特休未休工資3,900元＋國定假日工資6,500元＋
    扣薪10,000元＝61,202元）。
  ㈤本件原告對被告之工資、業績獎金、延長工時工資、國定假
    日出勤加倍工資，核屬無確定期限之給付，自應經原告之催
    告而未為給付，被告始負遲延責任。原告起訴狀繕本係於11
    0年5月12日送達被告，有本院送達證書1紙可參（見卷第53
    頁），依民法第229條第2項、233條、203條規定，原告請求
    被告給付自起訴狀繕本送達翌日即110年5月13日起至清償日
    止按年息5%計算之法定遲延利息，為有理由，應予准許。
四、綜上所述，原告依兩造勞動契約、勞基法之規定，請求被告
    給付原告61,202元，及自起訴狀繕本送達翌日起至清償日止
    ，按年息5%計算之利息，為有理由，應予准許，其逾此部分
    之請求，為無理由，應予駁回。
五、本件事證已臻明確，兩造其餘之攻防方法，經審酌後，認與
    判決結果無影響，無庸逐一論述，併此敘明。
六、按法院就勞工之給付請求，為雇主敗訴之判決時，應依職權
    宣告假執行。前項情形，法院應同時宣告雇主得供擔保或將
    請求標的物提存而免為假執行。勞動事件法第44條第1項、
    第2項定有明文。本件係就勞工即原告為部分勝訴判決，爰
    就雇主即被告敗訴部分依勞動事件法第44條第1項規定職權
    宣告假執行；至於原告請求供擔保部分，不另予審酌。另並
    依同條第2項規定，同時酌定相當之金額宣告雇主即被告得
    供擔保而免為假執行。至於原告敗訴部分，其假執行之聲請
    失所依附，應併予駁回。被告雖陳明願供擔保，聲請宣告免
    為假執行，然被告所為宣告免為假執行之聲請，僅在促使法
    院為此職權之行使，本院自不受其拘束，仍應逕依職權宣告
    被告提供相當之擔保金後免為假執行，惟既已依職權宣告，
    自不另為准駁之諭知。 
七、訴訟費用負擔之依據：民事訴訟法第79條。
中　　華　　民　　國　 111　　年　  4　　月　  12　　日
                 勞動法庭       法  官 莊毓宸
以上正本係照原本作成。
如對本判決上訴，須於判決送達後20日內向本院提出上訴狀。如
委任律師提起上訴者，應一併繳納上訴審裁判費。
中　　華　　民　　國　　111 　年　　4 　　月　　13　　日
                                書記官　劉欣怡